臺灣新北地方法院三重簡易庭裁定
                                    110年度重秩字第171號
移送機關    新北市政府警察局蘆洲分局

被移送人    郭承翰


上列被移送人因違反社會秩序維護法案件，經移送機關以中華民
國110年12月22日新北警蘆刑裁字第110053號（0000000000）移
送書移送審理，本院裁定如下：
    主  文
郭承翰無正當理由攜帶具有殺傷力之器械，處罰鍰新臺幣叁仟元
。扣案之彈簧刀壹把沒入。
    事實理由及證據
一、被移送人於下列時、地有違反社會秩序維護法之行為：
（一）時間：民國110年10月30日1時25分許。
（二）地點：新北市○○區○○路00號前。
（三）行為：無正當理由攜帶具有殺傷力之器械即彈簧刀1把。
二、上開事實，有下列之事證明屬實：
 （一）被移送人於警詢時之自白。
 （二）扣案彈簧刀1把及扣押筆錄、扣押物品目錄表、扣押物品
       收據證明書。
三、按無正當理由攜帶具有殺傷力之器械、化學製劑或其他危險
    物品者，處3日以下拘留或新臺幣3萬元以下罰鍰，社會秩序
    維護法第63條第1項第1款定有明文。本條款之構成要件，須
    行為人客觀上有攜帶具有殺傷力之器械、化學製劑或其他危
    險物品之行為，且該攜帶係無正當理由，因而有危害於行為
    人攜帶所處時空之安全情形，始足當之。依上開要件，判定
    行為人有無違反本條款非行，首須行為人有攜帶行為，次審
    酌該攜帶行為是否係無正當理由，再衡量行為人攜帶行為所
    處時空，因行為人於該時空有攜帶該類器械，而使該時空產
    生安全上危害；亦即就行為人客觀上之攜帶行為，依其攜帶
    行為之目的，考量行為人攜帶當時言詞舉動、時間、地點、
    身分等因素，據以認定其是否已構成本條款之非行，合先敘
    明。被移送人雖辯稱：伊攜帶該彈簧刀是因為從事工作即殯
    葬業上會使用到云云。然攜帶具殺傷力之器械是否具正當理
    由，本應綜合全案事證，於法律、道義乃至於習慣所應許可
    之範圍，客觀認定判斷之。經查，被移送人所攜帶之彈簧刀
    ，如持以朝人揮砍，顯足傷人性命或身體，是該刀核屬具殺
    傷力之器械甚明，而被移送人既於深夜攜之，其辯稱係從事
    工作用，顯與常情有違，被移送人所辯，委不足採，是難認
    其攜帶具殺傷力之器械具有正當理由。
四、核被移送人所為，係違反社會秩序維護法第63條第1項第1款
    之規定，應依法論處。本院審酌被移送人違反之手段及其品
    行、行為後態度及行為所生危險或損害等一切情狀，裁處如
    主文第1項所示之罰鍰。
五、扣案之彈簧刀1把，為被移送人所有，為其自承明確，且係
    供違反本法行為所用之物，爰依社會秩序維護法第22條第3 
    項之規定，併予宣告沒入。
六、依社會秩序維護法第46條第1項、第63條第1項第1款及第22
    條第3項，裁定如主文。
中　　華　　民　　國　　111 　年　　1 　　月　　14　　日
                      臺灣新北地方法院三重簡易庭
    　                      法  官  王士珮
以上正本證明與原本無異。
如不服本裁定，得於裁定書送達之翌日起5日內，以書狀敘述理
由，向本庭（新北市○○區○○路0段000號）提出抗告。
中　　華　　民　　國　　111 　年　　1 　　月　　14　　日
                            書記官  楊家蓉